【裁判字號】    93,訴,363
【裁判日期】    950127
【裁判案由】    加重強盜罪等
【裁判全文】
臺灣士林地方法院刑事判決               93年度訴字第363號
公  訴  人  臺灣士林地方法院檢察署檢察官
被      告  壬○○
                    （另案在臺灣臺北看守所附設勒戒處所觀
選任辯護人  賴志凱律師
            邱群傑律師
            許卓敏律師
被      告  己○○
選任辯護人  林建平律師
            彭國能律師
            林大華律師
被      告  子○○
                    （另案在臺灣臺北看守所羈押中）
選任辯護人  翁方彬律師
被      告  庚○○
                    （另案在臺灣臺北看守所羈押中）
指定辯護人  本院公設辯護人姜惠如
被      告  戊○○
選任辯護人  賴安國律師
上列被告等因加重強盜罪等案件，經檢察官提起公訴（93年度偵
字第1634號、第1871號、第2186號、第2350號、第2421號、第50
76號）、追加起訴（93年度偵字第5076號）及移送併案審理（93
年度偵字第5444號、臺灣桃園地方法院93年度偵字第14923 號）
，本院判決如下：
    主  文
壬○○意圖為自己不法之所有，結夥3 人以上、攜帶兇器於夜間
侵入住宅，以強暴至使不能抵抗，而使他人交付其物，處有期徒
刑捌年陸月，扣案如附表1 編號1 、2 、4 、5 、6 、9 所示之
槍枝及子彈，均沒收。
己○○意圖為自己不法之所有，結夥3 人以上、攜帶兇器於夜間
侵入住宅，以強暴至使不能抵抗，而使他人交付其物，處有期徒
刑捌年，扣案如附表1 編號1 、2 、4 、5 、6 、9 所示之槍枝
及子彈，均沒收。
庚○○意圖為自己不法之所有，結夥3 人以上、攜帶兇器於夜間
侵入住宅，以強暴至使不能抵抗，而使他人交付其物，處有期徒
刑捌年肆月，扣案如附表1 編號1 、2 、4 、5 、6 、9 所示之
槍枝及子彈，均沒收。
子○○意圖為自己不法之所有，結夥3 人以上、攜帶兇器於夜間
侵入住宅，以強暴至使不能抵抗，而使他人交付其物，處有期徒
刑捌年陸月，扣案如附表1 編號1 、2 、4 、5 、6 、9 所示之
槍枝及子彈，均沒收；又未經許可持有手槍，處有期徒刑陸年，
併科罰金新台幣貳佰萬元，罰金如易服勞役，以罰金總額與陸個
月之日數比例折算，扣案如附表1 編號1 至8 所示之槍枝、子彈
，均沒收；應執行有期徒刑壹拾肆年，併科罰金新台幣貳佰萬元
，罰金如易服勞役，以罰金總額與陸個月之日數比例折算，扣案
如附表1 所示之槍枝、子彈，均沒收。
戊○○部分，公訴不受理。
    事  實
一、戊○○（起訴後死亡）、壬○○2 人於民國93年1 月24日（
    農曆春節期間）上午7 時許，共同前往壬○○所提供位在台
    北縣石門鄉德茂村8 甲28號賭場（實係甲○○住處，其中1
    房間供賭博場地之用）賭博，同日11時許返回戊○○所經營
    位在台北市○○○路○ 段161 之1 號某不詳茶行後，因壬○○提議前往上開賭場強盜，戊○○與其友人黃鈺展（通緝中
    ，未經起訴）當場允諾參與，惟因人手及火力不足，黃鈺展
    乃徵得其在場友人己○○、辛○○（現役軍人，由臺灣臺北
    高等軍事法院審理中）2 人同意加入犯案，戊○○則另聯繫
    友人黃國義參與（綽號「阿義」，通緝中，未經起訴），黃
    國義並允諾提供作案所用槍械及邀集友人子○○、庚○○及
    簡永盛（綽號「小江」、「永盛」，通緝中，未經起訴）等
    3 人參與犯案。謀議既定，戊○○、黃鈺展、己○○、辛○○、黃國義、子○○、庚○○、簡永盛等人，旋意圖為自己
    不法之所有，並基於強盜、未經許可持有制式槍枝、獵槍及
    子彈之犯意聯絡，於同日（即93年1 月24日）晚間6 、7 時
    許，由黃鈺展駕駛車牌號碼2398 -DK號自小客車、戊○○駕
    駛車牌號碼7H-1998 號自小客車、己○○則駕駛車號DE-642
    9 自小客車搭載辛○○，並在後行李箱內攜帶由黃鈺展所提
    供之不詳型號制式手槍2 把、子彈數發（確實數量不詳），
    共同前往台北縣中和市○○路與黃國義、子○○、庚○○、
    簡永盛及不知情之子○○女友謝秀育等人會合，於碰面後，
    黃國義將其預先備妥（取得方式、時間、地點均不詳）如附
    表1 編號1 、2 、9 所示之制式霰彈槍（屬獵槍）1 把（槍
    枝管制編號：0000000000）、制式90手槍1 把（槍枝管制編
    號：0000000000）、制式美製90手槍1 把（槍枝管制編號：
    0000000000）連同可供上開槍枝使用之子彈數顆（包括附表
    1 編號4 至6 所示子彈在內，實際數量不詳）交予簡永盛、
    庚○○、子○○等3 人分別持有，再由己○○駕駛上開自用
    小客車搭載子○○、庚○○、簡永盛，跟隨在黃鈺展、戊○○所各自駕駛之上揭2 輛自小客車後方，謝秀育則依黃國義
    之指示，亦駕駛車牌號碼0505-FY 號自小客車搭載黃國義隨
    行於後，共同往上開賭場出發，同日23時許，渠等車行到達
    賭場山腳下，黃鈺展與戊○○2 人與事先進入賭場觀察之壬○○碰頭，確認情勢並無變化，並經壬○○告知賭場內有1
    只賭場負責人的手提包，裡面有錢後，戊○○、黃鈺展隨即
    返回停車處，並由黃鈺展向其他人告知手提包之事，旋由黃
    鈺展駕駛前開DE-6429 號自小客車，搭載己○○、辛○○、
    子○○、庚○○、簡永盛等人繼續前往上開賭場，並於出發
    前命辛○○將車輛改掛預先準備之GB-6068 號車牌（為被害
    人何玉蓮遭竊之物），以避免真實身分曝光遭追緝。渠等到
    達賭場後，由黃鈺展留在車上等候接應，子○○持上開制式
    美製90手槍、庚○○持上開制式90手槍、簡永盛持上開霰彈
    槍、己○○、辛○○則分持黃鈺展提供之不詳制式手槍各1
    把，並均持有不詳數量之子彈，共同侵入上址賭場，其中被
    告子○○、庚○○、簡永盛、辛○○等人經由客廳進入屋內
    房間之賭博場地，己○○則站在屋內門口處把風，庚○○先
    在客廳對天花板鳴發1 槍，並喝令在場賭客趴下，以此方式
    施以強暴，至使在場見聞之賭客甲○○、癸○○、丁○○、
    巳○○、寅○○、卯○○等人因恐遭槍擊而不敢抗拒後，子
    ○○、庚○○、簡永盛、辛○○等人旋即在賭間搜刮財物，
    因查覺現場放置箱子1 只內並無財物，乃再命上開賭客交出
    所有財物，因而取得附表2 所示被害人甲○○、癸○○、丁○○、巳○○、寅○○、卯○○等人所有之現金、手錶等物
    ，期間因在該賭場擔任把風工作之乙○○試圖逃離現場，子
    ○○乃另基於傷害之故意，持槍朝乙○○腳部射擊1 槍，致
    乙○○受有子彈自右腳貫穿後再擊中左腳膝蓋之普通傷害；
    另辛○○因過於緊張，亦導致槍枝走火而擊傷子○○左手（
    過失傷害部分未據告訴）。渠等得手財物後，再由庚○○於
    離去時，對天花板射擊1 槍喝阻，旋即乘坐由黃鈺展駕駛之
    上揭自小客車離去現場。
二、黃鈺展、己○○、辛○○、子○○、庚○○、簡永盛等人嗣
    於逃離途中，在賭場附近八甲產業道路上遭遇因獲線報而駕
    駛警車前來進行巡邏公務之臺北縣政府警察局金山分局老梅
    派出所員警金文貴等人，黃鈺展見狀後，乃急速倒車逃離，
    期間並與庚○○、己○○、及另不詳共犯（辛○○、簡永盛
    其中1 人或2 人）共同基於妨害公務之犯意聯絡，由黃鈺展
    下令開槍嚇阻，己○○乃以上開制式手槍，庚○○則改持制
    式美製90手槍併同其他不詳共犯，朝車外合計射擊8 發（其
    中1 發擊中警車保險桿，無人傷亡），以此方式，對執行公
    務員警施以強暴，而妨害員警執行巡邏盤檢公務。嗣因黃鈺
    展駕駛之該自小客車車輪陷入水溝無法動彈，己○○、辛○○、子○○、庚○○、簡永盛及黃鈺展即棄車改以步行方式
    逃逸，經奔逃下山後，子○○、庚○○、簡永盛共同搭乘謝
    秀育駕駛前開0505-FY 號自小客車離去，黃鈺展、己○○、
    辛○○則由戊○○駕駛7H-1998 號自小客車接應逃離，至黃
    國義則自行駕駛車號2398-DK 號自小客車離去，子○○、庚○○、簡永盛於犯案後，即將所用上開槍枝及剩餘子彈交還
    黃國義，己○○、辛○○亦將所使用之上開槍枝（至子彈部
    分有無剩餘，不詳）交還黃鈺展。
三、子○○復另行起意，於上開強盜犯行尚未為警逮捕之逃亡期
    間內，自93年2 月10日某時起，未經許可而自黃國義處同時
    取得附表1 編號1 至8 所示之制式槍枝、制式霰彈槍（屬獵
    槍）、改造模型槍及子彈，並自彼時起至93年2 月12日為警
    查獲止，均同時持有上開槍彈。
四、戊○○、子○○、庚○○、己○○等人嗣分別為警查獲如次
    ：
(一)內政部警政署刑事警察局偵查第1 隊員警於案發後，在上開
    遭黃鈺展等人棄置之DE-6429 號自小客車（改懸掛GB-6068
    號車牌）上扣得行動電話1 支（插有0000000000號門號SIM
     卡）， 經調取門號使用者資料而查悉使用者為己○○，並
    依通聯記錄查得該門號通聯頻繁之門號0000000000及000000
    0000，進而查悉該等門號之使用者黃鈺展、辛○○等人涉案
    ，並再由黃鈺展所使用上開門號之通聯記錄，循線查獲戊○○（使用門號：0000000000）、壬○○（使用門號：000000
    0000）。
(二)內政部警政署刑事警察局偵查第3 隊員警於93年2 月12日19
    時許，在台中縣大里市○○路○ 段411 號前，逮捕因另案通
    緝之子○○，當場在其身上及所使用之車牌號碼0505-FY 號
    自用小客車內扣得上開作案所用，如附表1 編號1 至8 所示
    槍枝、子彈，嗣於93年2 月19日，再循線扣得上開供作案所
    用，如附表1 編號9 所示槍枝。
五、案經被害人乙○○告訴暨內政部警政署刑事警察局、臺北縣
    政府警察局金山分局報告臺灣士林地方法院檢察署檢察官偵
    查起訴。
    理  由
壹、被告壬○○、子○○、庚○○、己○○部分
一、訊據被告子○○、庚○○、己○○等3 人，於本院審理時，
    對於上開與共同被告戊○○、壬○○、共犯黃鈺展、黃國義
    、簡永盛、辛○○等人共同基於犯意聯絡，而分持槍、彈前
    往台北縣石門鄉德茂村8 甲28號賭場強盜之犯行均坦承不諱
    ，被告己○○、庚○○亦坦承於離開賭場後之逃逸途中，因
    遭遇駕駛警車前來巡邏盤檢之員警，乃另基於犯意聯絡而對
    車外開槍嚇阻等情在卷，惟被告子○○、庚○○均矢口否認
    案發時曾強取附表2 所示被害人財物之事實，辯稱：當天伊
    等強盜目標為1 只莊家放置本錢的箱子，在現場雖有找到該
    只箱子，但打開後空無一物，伊等便離開現場，並未搜刮在
    場賭客財物云云，又被告子○○就持槍射擊被害人乙○○成
    傷犯行部分，固坦承告訴人乙○○確有遭其所持槍枝擊發，
    至腿部受有槍傷之事實，然矢口否認有何傷害故意，辯稱：
    案發當時，因槍枝走火始不慎射傷乙○○云云，至被告壬○○矢口否認犯行，辯稱：本案伊僅認識共同被告戊○○，其
    餘共同被告及共犯伊均不認識，伊於93年1 月24日當晚雖曾
    前往本案遭強盜之賭場賭博，但於21時許即離開該處返家，
    並未參與強盜案，更非所謂內應云云。
二、本院查：
(一)關於被告壬○○、子○○、庚○○、己○○等人強盜犯行之
    認定：
１、臺北縣政府警察局金山分局老梅派出所員警，如何於93年1
    月25日凌晨，因接獲民眾報案有可疑車輛，乃駕駛警用巡邏
    車前往巡邏，並在臺北縣石門鄉○○村○○○○道路上與車
    牌號碼GB-6068 號自用小客車遭遇，當時該車立即倒車，車
    上並有人朝車外射擊數槍，嗣因該車陷入水溝，車上乘客乃
    棄車逃逸等情，業據證人即當日參與執勤員警金文貴到院具
    結證實無訛（見本院94年1 月10日審判筆錄，附於本院刑事
    卷二）；上開車輛嗣經鑑識人員前往蒐證，在車上扣得插有
    SIM 卡之手機1 支，並在車內飲料杯上採得可疑指紋1 枚，
    經查證後，證實該SIM 卡門號為0000000000號，持用人為被
    告己○○，至該枚指紋經送內政部警政署刑事警察局以指紋
    電腦比對法、指紋特徵點比對法鑑驗後，證實與檔存被告己○○左小指指紋相符等情，亦有卷附臺北縣政府警察局金山
    分局1025專案刑案現場勘查報告表暨所附現場採證各項證物
    一覽表（附於93年度他字第378 號卷，第42、43頁）、內政
    部警政署刑事警察局93年2 月4 日刑紋字第0930020798號鑑
    驗書1 份（附於93年度偵字第5076號卷，第192 、193 頁）
    、東訊電信行動電話號碼資料查詢單1 紙（附於93年度他字
    第378 號卷，第8 頁）及上開手機1 支（含SIM 卡1 張）扣
    案足憑，堪認屬實。
２、被告己○○使用之上開行動電話門號，於案發前之93年1 月
    間，與共犯黃鈺展、辛○○分別使用之0000000000、000000
    0000號門號間，互有通聯，而彼時，黃鈺展使用之上開門號
    ，亦與共犯辛○○使用之門號間互有通聯等情，有上開門號
    之通聯記錄及使用者資料表在卷可稽（附於93年度偵字第50
    76號卷，第177 頁至第179 頁、第189 頁至第191 頁），堪
    認渠3 人間相互熟識，且於本件案發時有所往來。又觀乎上
    開共犯辛○○、黃鈺展2 人所用行動電話門號通聯記錄，渠
    2 人於93年1 月25日零時許（即本案案發時點），均有利用
    位在臺北縣石門鄉之基地台通聯之事實，堪認渠2 人於案發
    時，確曾前往臺北縣石門鄉一帶，而該等事實，與本案遭強
    盜之賭場係位在臺北縣石門鄉，且該賭場係於93年1 月25日
    凌晨遭強盜等情亦相符合。
３、內政部警政署刑事警察局於93年2 月12日21時許，在臺中縣
    大里市○○路○ 段411 號前，逮捕通緝中之被告子○○，並
    在其使用之車牌號碼0505-FY 號自用小客車（登記所有人：
    謝秀育）內扣得如附表1 編號1 至8 所示槍枝、子彈之事實
    ，有卷附搜索扣押筆錄暨扣押物品目錄表1 份（附於93年度
    偵字第2186號卷，第49頁、50頁）及該等槍枝、子彈扣案可
    憑；其中被告子○○、庚○○坦承係由共犯黃國義所交付，
    於強盜過程中分別由共犯簡永盛及被告庚○○所持用，如附
    表1 編號1 、2 所示槍枝及附表1 編號4 、5 、6 所示子彈
    ，經送內政部警政署刑事警察局以性能檢驗法、制式子彈試
    射法及顯微鏡比對法鑑驗後，證實附表1 編號1 所示槍枝為
    制式霰彈槍、編號2 所示槍枝為制式90手槍，均具殺傷力、
    編號4 、5 所示子彈為具殺傷力之制式子彈、附表1 編號6
    所示子彈則為具殺傷力之土造子彈（詳細鑑驗結果，如附表
    1 所示），該等鑑驗結果，亦有內政部警政署刑事警察局93
    年2 月13日出具之刑鑑字第0000000066號槍彈鑑定書在卷可
    稽（附於93年度偵字第1634號卷，第97頁至第111 頁），應
    甚明確。
４、又被告子○○自承強盜時所持，如附表1 編號9 所示制式美
    製90手槍1 把，亦由內政部警政署刑事警察局於93年2 月19
    日獲案，有該槍枝扣案足憑，經送鑑驗後，證實該槍枝為美
    國BERETTA 廠製92FS型口徑9mm 制式半自動手槍，機械性能
    良好，可擊發同口徑制式子彈，認具殺傷力乙節，亦有卷附
    內政部警政署刑事警察局93年3 月3 日刑鑑字第0000000074
    號槍彈鑑定書可稽（附於93年度偵字2186號卷，第96頁至第
    113 頁）；又經內政部警政署刑事警察局將上開槍枝之試射
    彈殼，與臺北縣政府警察局於案發後，在被告等逃逸途中與
    警遭遇並開槍射擊之棄車地點（即八甲產業道路上）所尋獲
    之6 顆彈殼相互比對，證實與其中1 顆彈殼之底紋相符，應
    係由該槍枝所擊發乙節，亦有該局93年3 月30日刑鑑字第09
    30068065號函在卷可稽（附於93年度偵字2186號卷，第120
    頁），堪認上開扣案之制式美製90手槍1 把，確係本案犯案
    時所用槍枝無訛。至該把槍枝之查獲經過，雖有偵卷所附被
    告子○○93年2 月19日警詢筆錄、內政部刑事警察局93年2
    月19日搜索扣押筆錄暨查獲現場照片等件（附於93年度偵字
    2186號卷，第16頁、第58頁至第60頁、第78頁至第81頁），
    證明係被告子○○於警借提偵詢中，主動供出放置槍枝地點
    （即桃園縣虎頭山區廢棄碉堡水溝內），並帶同員警前往該
    處查獲。惟被告子○○於本院審理時，堅決否認上情，辯稱
    ：係共犯黃國義與員警達成協議後，由黃國義將槍交予警方
    查扣，並由伊1 人承擔犯罪，藉此掩護黃國義，伊同意後，
    員警便將槍枝交予伊觸摸，之後將槍枝拿往伊所提供之地點
    （即桃園縣虎頭山廢棄碉堡之水溝內）擺放，員警再帶同伊
    前往該處查扣等語在卷，經查，訊據證人即借提被告子○○
    而查獲槍枝之員警辰○○、丙○○、丑○○等3 人，其中證
    人丙○○、辰○○2 人雖均證稱：於借提被告子○○偵詢之
    過程中，渠等告知被告子○○先前扣案槍枝經鑑驗後，認定
    並未涉案，要求被告子○○交待實際作案槍枝，被告子○○
    隨即配合主動供出藏放槍枝地點等語（見本院刑事卷三，94
    年12月12日審判筆錄），惟觀乎卷附該次偵詢筆錄，並無上
    開證人所稱於偵詢中曾告知被告子○○前批扣案槍枝經鑑驗
    後，認定並未涉案之內容，又經隔離訊問證人丙○○、丑○○，就有關被告子○○帶同員警前往虎頭山區查槍時，被告
    子○○究係乘坐第1 部車輛或第2 部車輛乙節，2 人證詞不
    一，參以依卷附查獲槍枝現場照片所示，放置槍枝地點為排
    水溝，證人辰○○並證實查獲槍枝時，水溝內有爛泥且部分
    潮濕，證人丙○○亦證稱水溝有一點潮濕，衡諸槍枝市價不
    菲，且為金屬製品，一旦受潮，極有可能鏽蝕損壞之常情，
    被告子○○有無可能將槍枝藏放該處，誠屬可疑，又證人丙○○、丑○○、辰○○等人因本案查獲槍枝過程涉嫌瀆職罪
    嫌，刻由臺灣臺北地方法院檢察署檢察官以93年度他字第14
    68號案件偵查中，有本院公務電話紀錄1 紙在卷可稽（附於
    本院刑事卷三），而共犯黃國義迄今尚未歸案，綜上，被告
    子○○所稱取槍過程不法之辯，尚非全無可信。惟按實施刑
    事訴訟程序之公務員因違背法定程序所取得之證據，其有無
    證據能力之認定，應審酌人權保障及公共利益之均衡維護，
    刑事訴訟法第158 條之4 定有明文，查上開槍枝經鑑驗後，
    認係具殺傷力之制式槍枝，復據被告子○○坦承於本案強盜
    賭場犯行中所持用，堪認係認定本案犯罪之重要證據，且對
    社會治安危害甚鉅，縱令被告子○○所稱上開違法取槍過程
    屬實，苟非被告子○○自願配合，亦無以致之，是該等不法
    取得槍枝手段，對於被告子○○人權侵害程度，自屬輕微，
    兩相權衡，當以公共利益優先，而認該槍枝具證據能力。
５、共犯辛○○於偵查中及本院審理時依證人身份到庭，均具結
    證稱：93年1 月24日晚間，伊與戊○○、己○○、黃鈺展等
    人由茶行開車出發，前往子○○處，當時伊並不認識子○○
    ，子○○及其友人2 人上車後，伊等便往賭場出發，到賭場
    山下，黃鈺展拿了2 面車牌要伊換貼在車上，並給伊與己○○各1 把槍，之後，便由黃鈺展開車，載伊、己○○、子○○及其2 名友人前往賭場，子○○及其2 名友人分持2 把手
    槍及1 把長槍進入賭場，伊有進去賭場一下，之後與己○○
    站在大廳門口，在賭場有聽見槍聲，隨後又搭乘黃鈺展駕駛
    之車輛離去等語明確（見93年度偵字第1871號偵卷一，第32
    4 頁至第327 頁、本院刑事卷二第84頁至第106 頁）。至共
    犯辛○○另稱其係遭其他共犯脅迫，始共同參與前往賭場強
    盜，案發時伊槍枝並未因走火而擊傷子○○云云，僅涉其個
    人主觀犯意及是否另涉過失傷害犯行之認定，該部分之辯解
    核與本案被告子○○、庚○○、己○○等人之強盜犯行認定
    無涉，要不致因該等辯詞可信與否，而影響證人辛○○所述
    有關被告子○○、庚○○、己○○等人參與強盜犯行證詞之
    可信度，參以證人辛○○於檢察官偵查中之證詞，係經具結
    後所陳，亦無顯無可信之情況，本院證詞部分，則係具結後
    經交互詰問所陳，是本院因認共犯辛○○上開見聞被告子○○、庚○○、己○○等人強盜犯行部分之證詞，應屬可採。
６、共同被告戊○○於檢察官偵查中以證人具結證稱：伊與綽號
    「阿義」之黃國義談強盜賭場，黃國義表示同意，並支援3
    人，分別為子○○、庚○○及簡永盛，強盜賭場所用槍枝，
    其中2 枝手槍由黃鈺展提供，其餘則由黃國義他們自己拿出
    來使用等語明確（見93年度偵字第2350號卷，第74頁至第76
    頁）；另於93年3 月29日軍事檢察官偵訊時，戊○○亦以證
    人身分具結證述：本案係由壬○○提議，因為他是石門那邊
    的人，伊與黃鈺展、壬○○、黃國義等人，於93年1 月24日
    中午過後，在伊長安東路茶行協議一同去搶賭場，伊的角色
    是拉黃鈺展、黃國義，壬○○是居間的角色，強盜過程中，
    共有1 把長槍，4 把短槍，黃鈺展提供2 把短槍，作案槍枝
    ，由刑事警察局偵3 隊扣案等語（見國防部北部地區軍事法
    院檢察署93年2 月18日偵字第041 號卷，第195 頁至第198
    頁，經本院調過該案影卷核閱無訛後附卷），經核上開證詞
    係於偵查中具結後，向檢察官所為之陳述，復無顯不可信之
    情形，依刑事訴訟法第196 條之1 第2 項規定，自得採為證
    據。
７、訊據證人即被害人甲○○、丁○○、巳○○、癸○○、寅○○、卯○○等人，迭於偵查中及本院審理時，均就遭強盜財
    物之被害過程具結證述明確，證人甲○○證稱：本件案發地
    點係伊住處，93年1 月24日晚上11時許，伊與友人在賭天九
    牌，約25日凌晨，有5 、6 名歹徒分持1 把長槍、4 把手槍
    進入屋內，一進屋便對天花板開槍，有人拿槍押住伊，要伊
    交出錢，伊總共被搶走價值10多萬元之金子及8 、9 萬元之
    現金等語（見93年度偵字第1871號卷二，第464 頁、本院刑
    事卷二，第244 頁至第249 頁）、證人丁○○證稱：伊於93
    年1 月24日晚上在甲○○家中賭博，約於25日零時許，當時
    有4、5名男子持槍進入屋內，伊記得對方開1 、2 槍，有歹
    徒叫伊把錢交出，伊因見歹徒開槍，便將身上的1 、2 萬元
    交出等語（見93年度偵字第1871號卷二，第465 頁、本院刑
    事卷二，第254 頁至第257 頁）、證人巳○○證稱：93年1
    月24日晚上伊在甲○○家中賭博及喝酒，於25日零時許，有
    5 名歹徒分持4 把手槍、1 把長槍進入屋內，伊記得對方開
    2 槍，一進來就對天花板開槍，歹徒恐嚇伊將錢交出，因過
    年時間，伊褲子口袋內有現金7 、8 萬元，均遭歹徒搶走等
    語（見93年度偵字第1871號卷二，第467 頁、本院刑事卷二
    ，第258 頁至第261 頁）、證人癸○○證稱：甲○○於1 月
    24 日 晚上找伊去喝春酒，之後便在客廳旁的小房間內賭博
    財物，25日凌晨零時許，有5 名歹徒進入屋內，分持4 把短
    槍及1 把長槍，當天伊有聽到2 聲槍聲，因歹徒有開槍，並
    要伊交出身上貴重的東西，伊害怕，便將身上約8 、9 萬元
    年終獎金交出等語（見93年度偵字第1871號卷二，第466 頁
    、本院刑事卷二，第262 頁至第265 頁）、證人寅○○證稱
    ：伊於93年1 月24日晚上11時許到甲○○住處，並在房間內
    賭博，25日凌晨零時許，伊在案發地點房屋之房間內賭博，
    因聽到客廳傳出槍聲，之後有人叫伊等趴下去，並交出身上
    東西，伊有看到2 人持槍進入房間，其中1 支是長的槍，伊
    把身上財物4 、5 萬元及手錶1 支交出放在桌上，因趴在地
    上，並未看到歹徒如何拿走財物，歹徒離開房間後，又從客
    廳傳出槍聲，當天約聽見2 、3 聲槍聲等語（見93年度偵字
    第5076號卷，第246 至247 頁、本院刑事卷三，94年8 月1
    日審判筆錄）、證人卯○○（於偵查中未作證）則證稱：案
    發當時伊在客廳喝酒、泡茶，有5 名不明人士進入屋內即朝
    天花板開2 、3 槍，並要在場之人趴下並交出值錢的東西，
    伊便把身上的現金4 、5 萬元、手錶1 支及戒指、手鍊交出
    等語（見本院刑事卷二，第265 至第267 頁），經核上開證
    人證詞內容，就渠等於93年1 月24日晚間均在甲○○住處房
    間內賭博，於25日凌晨零時許，確有數名歹徒共同持槍侵入
    屋內，先對天花板開槍，嗣並喝令在場之人趴下及要求渠等
    交出財物，渠等身上財物因而遭強盜等事實，證述一致，參
    以渠等與被告等人素不相識，原無動機設詞攀誣被告，進而
    甘冒遭偽證重罪追訴之風險，又本件案發時，正值農曆春節
    ，渠等復係在案發地點賭博財物，是身上攜帶較多現金財物
    ，本屬合於常情，至渠等就歹徒人數、歹徒開槍次數、實際
    遭強盜之金錢數額等事項，雖未能為明確證述或彼此陳述有
    所出入，然查渠等突遭數名持槍歹徒侵入屋內強盜，勢必恐
    懼萬分，且遭歹徒命令趴下，當下唯恐遭受不測，唯命是從
    猶有不及，又豈能期待渠等就案發經過鉅細觀察，而渠等係
    於賭博過程中遭遇強盜，衡情渠等身上現金應係賭資，並因
    賭博輸贏而有進出，是渠等被強盜時，由身上交出之現金數
    額究係為何，實難計算，自亦難期證人就此部份為明確陳述
    ，是就上開案發經過細節，證人證述有所出入或不明確處，
    反較符合常理，亦無從據以否認渠等證詞之真實性，是上開
    證人之證詞，應屬可信。至被告子○○、庚○○以上開證人
    於警詢中說是在該處喝春酒，審判中才說是去賭博，且警詢
    中所述遭搶財物數額與審判中所述不一致，案發地點根本是
    職業賭場云云，指摘證人上開有關渠等財物遭強盜之證詞不
    實，並以本案並未扣得贓物為由，否認渠等有強取財物之事
    實。然查，被告子○○於警詢、偵查中，均坦承確有強盜現
    場賭客財物之事實，被告庚○○於偵查中，亦僅稱並未分得
    財物，並未以在場無人強盜賭客財物乙節置辯，嗣於本院準
    備期日，被告子○○仍未否認強盜取得財物之事實，僅辯稱
    起訴書所載現金，實際上並無那麼多，也無所謂手錶云云（
    見本院刑事卷一，第145 頁），被告庚○○則仍一貫坦承犯
    行，並無辯解未搶得財物，渠2 人延至本院審理時，始翻異
    前供，全盤否認取得財物，所為辯解之真實性，自屬有疑；
    又證人甲○○、巳○○、癸○○、寅○○等人於警詢中，除
    陳述於案發地點喝酒外，亦坦承有賭博之事實，至證人丁○○亦於偵查中即坦承於案發地點有玩天九牌賭博之事實，渠
    等顯非於本院審理中，始改稱於案發地點賭博財物，又上開
    證人甲○○、丁○○、巳○○、癸○○、寅○○、卯○○等
    6 人，亦自警局初詢時，即一貫陳述渠等財物遭強盜之被害
    事實，其中證人丁○○、癸○○、卯○○等人於警詢、偵查
    及審理中就遭強盜財物之數額，先後陳述一致，證人甲○○
    、巳○○、寅○○等3 人部分，渠等於警詢中所述遭強盜之
    現金數額，雖與嗣後偵、審中之證述內容有所出入，然誠如
    前述，渠等係於賭博時遭強盜，實難確定實際損失之身上現
    金數額，又因甫案發後未及清算，乃於警局初詢時無法為正
    確之陳述，嗣經時日清算後，乃於後續偵、審中為一貫陳述
    ，本屬合理可能，該等證詞出入尚無悖於常情，自無足以渠
    等警詢中之陳述出入，而否定其等於偵、審中所為一貫證詞
    之可信度，是被告子○○、庚○○2 人以證人甲○○等人證
    詞先後出入為由，指摘渠等於本院偵、審中之證詞可信度，
    自非可採；再者，共犯辛○○於偵查中以證人身份具結證述
    ：先進賭場3 人（指被告子○○、庚○○及簡永盛）叫賭場
    內的人把錢拿出來，伊有看到1 人拿出錢來，離開時，他們
    3 人其中1 人拿1 疊10萬元左右新臺幣及其他零散現金予伊
    ，該疊現金在逃跑時掉在地上，其餘伊交給戊○○等語在卷
    （見93年度偵字第1871號卷一，第326 頁），於本院審理時
    ，仍以證人身份到庭具結而為一貫證述（見本院刑事卷二，
    第104 頁），參以，被告子○○等人前往賭場強盜，無非係
    覬覦該處錢財，因當場發現之箱子1 只，其內並無錢財，乃
    同時強盜在場賭客身上財物，核與渠等為獲取財物始前往賭
    場強盜之之犯罪動機相符，且與常情無悖，至本案因未能於
    案發後當場逮捕作案被告或其餘共犯，是渠等原有充裕時間
    處理贓物，是本案並未查獲贓物之事實，亦無足據為否定被
    告等人強取被害人財物之論據，又被告等強盜地點為被害人
    甲○○住處，業據證人甲○○證實無訛，被告等侵入該址房
    屋後，係經由客廳再進入供賭博場地所用之房間，亦為被告
    子○○、庚○○2 人所是認，渠等所為，自屬侵入住宅，至
    該處該房間是否係職業賭場，與被告犯行之認定不生影響。
    從而，由上開被害人甲○○等人、及共犯辛○○之證詞參互
    以析，並衡諸強盜賭場係以獲取錢財為目的之常情，堪認被
    告子○○、庚○○、己○○等人確有於賭場內強取被害人財
    物得手之事實無訛，被告子○○、庚○○執詞否認取得財物
    ，並無足採。
８、綜上，被告子○○、庚○○、己○○等3 人於本院審理中坦
    承於前揭時、地，夥同共犯黃鈺展、簡永盛、辛○○等人持
    槍強盜賭場之自白，互核相互一致，且與上開事證相符，堪
    認與事實相符，可以採信，至渠等於警詢、偵查中所為與上
    開審判中供詞不符部分，渠等均稱係因出於迴護未經獲案之
    共犯黃國義、黃鈺展等人之動機，乃為不實供詞，經核渠等
    於警詢、偵查中之供詞，相互矛盾之處甚夥，苟係陳述事實
    ，要不致此，且本案共犯黃國義、黃鈺展於偵查中始終未能
    獲案，亦屬事實，本案自應認以被告子○○、庚○○、己○○等人於本院審判中之自白較屬可採，至被告子○○、庚○○2 人否認強取被害人甲○○等人財物部分，所辯不足採信
    ，被告子○○、庚○○、己○○等3 人，確有結夥、持槍強
    盜賭場，並取得財物之犯行，應甚明確，堪予認定。
９、至被告壬○○雖以前揭情詞置辯，矢口否認參與本案強盜犯
    行，惟查：
(１)共同被告戊○○，於93年3 月24日以證人身份接受台灣士林
    地方法院檢察署檢察官偵詢時，具結證述伊於93年3 月3 日
    偵查中所供93年1 月24日上午8 時許，在台北市○○○路與
    龍江街口茶行，伊應被告壬○○之邀，共同前往臺北縣石門
    鄉德茂村8 甲28號賭天九牌，約12時許回到茶行後，壬○○
    提議搶劫該賭場，在場之人包括伊、黃鈺展、辛○○、己○○均同意，並在當日晚上出發，伊並聯絡友人「阿義」找來
    3 名人手幫忙，於賭場山腳下時，壬○○告訴伊賭場負責人
    有一手提包，其內有錢，當時黃鈺展有聽到，黃鈺展便去告
    訴其他人等語屬實（見93年度偵字第2350號卷，第74頁）。
    嗣於93年3 月29日以證人身分接受國防部北部地方軍事法院
    檢察署檢察官偵訊時，亦具結證述：本案係由壬○○所提議
    ，因為他是石門那邊的人，所以知道作案地點，伊是於93
    年1 月24日中午過後，在伊位於長安東路茶行與黃鈺展、黃
    國義等人協議等語在卷（見國防部北部地區軍事法院檢察署
    93年2 月18日偵字第041 號卷，第196 頁、197 頁，經本院
    調過該案影卷核閱無訛後附卷），上開證人戊○○之證詞，
    均係於檢察官偵訊中具結所陳，且內容相互一致，並無顯有
    不可信之情形，依刑事訴訟法第196 條之1 第2 項規定，得
    為證據。
(２)共同被告己○○於檢察官偵詢時，以證人身分具結證述：93
    年1 月20日在臺北市○○○路與龍江街口之茶行時，黃鈺展
    告訴伊壬○○會提供1 家賭場去搶等語在卷（見93年偵字第
    1871號卷一，第336 頁），經核上開證詞與其在93年3 月9
    日檢察官偵訊中，以被告身分所稱：「... 過年前約1月20
    日左右，我至前開茶行時，黃鈺展就已曾當面告訴過我說壬○○要提供1 家賭場予我們去搶。」等語（見同上偵卷，第
    284 頁）相符，且其所證事項，乃共犯黃鈺展曾向其為上開
    陳述乙事，屬其實際見聞事項，並非傳聞，復無顯有不可信
    之情形之情形，自得採為證據；又己○○於本院審理時，並
    以證人身分具結證稱：案發當日前往賭場途中，伊等在賭場
    山腳下有停車，當時黃鈺展有下車，並且跟戊○○離開，約
    15分鐘後黃鈺展回來後，便稱賭場內有一包包，意思是希望
    伊等搶該包包等語明確在卷（見本院刑事卷二，第30、31頁
    ）。至己○○於本院作證時，雖另證稱：因黃鈺展僅告知伊
    「阿賜」要提供賭場給他們搶，當時伊並未向黃鈺展追問「
    阿賜」是何人，故伊在偵查中作證時，僅向檢察官提到「阿
    賜」，並未說是「壬○○」，可能是檢察官直接於筆錄上記
    載「壬○○」云云，然查，被告己○○於93年2 月23日經警
    偵詢中，即已供承「（問：警方所提示之綽號「阿賜」之壬○○前科照片，你是否認識，在何時、地認識）我於案發前
    1 個月，在臺北市○○○路2 段161 之1 號1 樓茶莊內看過
    ，他是戊○○的朋友，偶偶（爾）去茶莊找戊○○泡茶聊天
    。」（見93年度偵字第1871號卷一，第156 頁），嗣於93年
    3 月9 日以被告身分接受檢察官偵訊時，亦供承：「... 過
    年前約1 月20日左右，我至前開茶行時，黃鈺展就已曾當面
    告訴過我說壬○○要提供1 家賭場予我們去搶。」等語明確
    在卷（見同上偵卷，第284 頁），而上開偵查中作證之偵訊
    筆錄亦經證人己○○核閱無訛後簽名其上，有該筆錄在卷可
    憑，況當次筆錄僅有3 頁，苟證人己○○陳述內容遭檢察官
    曲解或誤載，其原可輕易發現並當場要求更正，有豈有容任
    檢察官為錯誤記載，而仍予簽名認可之理，參以提供賭場強
    盜乙節茲事體大，苟情報來源之人不可靠，甚至有可能遭設
    陷受害，己○○一方面稱黃鈺展只向其提到「阿賜」之人，
    且伊不知「阿賜」所指何人，另一方面稱當時並未追問「阿
    賜」所指何人，此等說詞顯於常情有悖，是證人己○○於本
    院審理中翻異前詞，辯稱未曾向檢察官提及「壬○○」之姓
    名云云，應係事後迴護之詞，不足採信。
(３)被告壬○○於本院審理中自承0000000000號行動電話門號於
    93年1 月間為其所使用等語在卷，經核閱卷附上開門號通聯
    記錄（附於93年度偵字第5076號卷，第139 頁至第144 頁）
    ，其上顯示自93年1 月25凌晨強盜案發生前之24日晚間8時
    起，被告壬○○使用之上開門號，即與戊○○供承所使用之
    0000000000號門號（見93年度偵字卷第2350號卷，第14頁背
    面）相互密集聯絡，其中並以即將實施強盜犯行前之24日深
    夜10時許起至實施強盜犯行之25日凌晨零時許最為密集，短
    短2 小時內，合計通聯次數即達10餘通，且依所載通聯基地
    台位置觀之，被告壬○○當時即在本件遭強盜賭場所在地之
    臺北縣石門鄉一帶，雖被告壬○○辦稱當時係被告戊○○打
    電話找伊討債要錢云云，然查，彼時正值被告戊○○夥同其
    他共犯前往上揭賭場，並推由共同被告子○○、己○○、庚○○等人進入賭場內強盜之際，衡諸常情，被告戊○○當時
    勢必專注於運籌犯案，並關注強盜實施結果，作隨時應變之
    準備，值此關鍵緊張時刻，苟非為遂其強盜犯行之目的，始
    與熟悉賭場之被告壬○○聯繫犯案，又豈有可能主動與被告
    壬○○為密集通聯，僅為追討債務之事，是被告壬○○上開
    所稱通聯目的係為談論債務云云之辯，實有悖於常理，不足
    採信。又依上開通聯紀錄所示，被告壬○○於甫案發後之凌
    晨2 時17分許，即利用位在臺北市○○○路2 段181 號頂樓
    之基地台與被告戊○○通聯，該基地台地點適鄰近被告戊○○自承所經營位在台北市○○○路○ 段161 之1 號茶行，且
    以凌晨2 時許之深夜時分，復係過年期間，商家應未營業，
    原可合理推論被告壬○○當時即係前往該茶行，而該茶行又
    係被告戊○○證稱與被告壬○○、黃鈺展等人謀議本案強盜
    犯行之地點，被告壬○○竟於強盜案甫發生1 、2 小時後之
    深夜凌晨，即自石門鄉前往該處，並與被告戊○○聯絡，行
    徑更屬可疑，參以被告壬○○於本院審理時，初稱案發當日
    伊於凌晨1 、2 時便回到金山家中，直至早上才又出門，經
    本院提示上開通聯記錄，始又改稱對當日之事已不記得，其
    係刻意隱瞞前往茶行之事，乃致說詞反覆，更甚灼然。
(４)綜上事證參互以析，被告壬○○係如何提議強盜本案賭場在
    先，並與被告戊○○、共犯黃鈺展等人共同為犯意之聯絡，
    於案發當日其餘共犯抵達賭場之山腳下時，與被告戊○○、
    共犯黃鈺展聯繫，並告知賭場內有負責人裝錢之手提包，再
    由被告戊○○經由共犯黃鈺展轉告其他共犯等情，已據被告
    戊○○以證人身分證述如前，核其證詞，有上開被告己○○
    以證人身分證述曾聽聞共犯黃鈺展告知伊壬○○要提供一賭
    場行搶之證詞可佐，而被告壬○○於強盜案發生時點，曾與
    共同被告戊○○密切通聯，甫案發後亦隨即前往被告戊○○
    經營之茶行，並在該處與共犯戊○○通聯，該等行徑，適與
    證人戊○○證述被告壬○○係於本案中參與謀議及提供賭場
    內情資之角色相符，佐以被告壬○○始終未能合理解釋強盜
    案發生時，其與被告戊○○密集通聯之內容、目的及於本案
    發生後之凌晨2 時許，由金山前往臺北市○○○路一帶之目
    的，及試圖隱瞞上開自己曾於甫案發後前往長安東路乙情，
    堪認證人戊○○之證詞，應屬可信，被告壬○○確有參與謀
    議，並提供賭場情資，而與其餘共犯共同參與本案強盜犯行
    ，堪予認定。
(二)關於被告子○○於上開強盜犯行過程中，另行起意持槍擊傷
    被害人乙○○之普通傷害犯行認定：
１、告訴人即被害人乙○○如何於前揭時、地擔任賭場把風工作
    ，於被告子○○等人持槍強盜賭場之際，伊因跑了2 步，乃
    遭其中1 名男子持槍朝伊右腳擊發，致子彈由伊右腳膝蓋貫
    入左腳膝蓋成傷等情，業據告訴人乙○○於偵查中，以證人
    身分具結證述明確（見93年度偵字第5076號卷，第246 頁）
    ，嗣於本院審理時，乙○○仍一貫具結證稱：案發時，因伊
    想要跑到旁邊，乃遭1 名歹徒對伊腳開槍，當時該歹徒留有
    長髮鬢角，站在伊旁邊等語明確（見本院刑事卷二，第253
    頁）。
２、證人即共同被告庚○○迭於偵查及本院審理中，均具結證稱
    被告子○○去追賭場內試圖逃跑之人，後來子○○就朝該逃
    跑之人開1 槍等語明確在卷（見93年度偵字第5076號卷，第
    274 頁、本院刑事卷二，第188 頁）。
３、訊據被告子○○於本院審理時，亦坦承：案發當時乙○○站
    在房間門口，伊站在乙○○旁邊，乙○○要跑，伊所持槍枝
    擊發並打中乙○○腳部等語明確（見本院刑事卷二，第254
    頁）。
４、又被告乙○○於強盜案發生後之當日（即93年1 月25日），
    曾前往馬偕紀念醫院急診，經醫師診斷後，證實其受有「１
    、左右大腿槍傷；２、右側髕骨開放性骨折，右側股骨踝開
    放性骨折。」之傷害等情，亦有該院出具之乙種診斷證明書
    1 紙在卷可稽（附於93年度偵字第2186號卷，第34頁）。
５、綜上，證人乙○○前揭證述伊於逃跑中，遭槍擊中腿部等情
    ，與卷附診斷證明書所載就診時間及經診斷後證實所受傷勢
    之種類及部位相符，堪認屬實，又由乙○○遭槍擊前係先有
    逃跑行為，被告子○○亦坦承當時確欲制止其逃跑等情觀之
    ，證人庚○○於偵、審中證稱被告子○○係朝逃跑之人開槍
    等語，自屬可信。從而，被告子○○辯稱因出手抓乙○○，
    致槍枝不慎走火云云，要係卸責之詞，不足採信。被告子○○確有故意持槍射擊告訴人乙○○，致其受有槍傷之普通傷
    害犯行，堪予認定。
(三)關於被告庚○○、己○○等於逃逸過程中，持槍射擊而妨害
    員警執行公務之犯行認定：
１、訊據被告庚○○、己○○2 人，於本院審理中，對於渠等強
    盜上揭賭場後，於搭乘共犯黃鈺展所駕駛之DE-6429 號自小
    客車（當時係以GB-6068 號車牌覆蓋原車牌）逃離途中，在
    賭場附近八甲產業道路上遭遇因獲線報而駕駛警車前來進行
    巡邏盤檢公務之臺北縣政府警察局金山分局老梅派出所員警
    ，渠等見狀後，先急速倒車，期間並與共犯黃鈺展另基於妨
    害公務之犯意聯絡，由共犯黃鈺展下令開槍嚇阻，被告己○○乃以強盜賭場時所持制式手槍，被告庚○○則改持原由被
    告子○○於強盜賭場時所持用之制式美製92手槍，向車外射
    擊數發，嗣因渠等該所乘自小客車車輪陷入水溝無法動彈，
    渠2 人乃與被告子○○及共犯辛○○、簡永盛、黃鈺展等人
    棄車，並改以步行方式奔逃下山等情，均坦承不諱。
２、證人即當時執勤員警金文貴，於本院審理時亦具結證稱：其
    因接獲報案有可疑車輛，乃於前揭時間駕駛警車與另3 名員
    警前往查訪，並在八甲產業道路與嫌犯等人所乘坐之汽車遭
    遇，2 車相距約10公尺，嫌犯見警車後，旋即倒車欲逃逸，
    車內並有數人對車外開槍，嗣因該車陷入水溝無法動彈，車
    內嫌犯乃棄車逃逸，當時員警均未受傷，事後檢視警車，僅
    前保險桿處遭擊中1 槍，現場並拾獲歹徒開槍後遺留之彈殼
    等語明確（見本院刑事卷二，第195 頁至第202 頁），並有
    攝得警車前保險桿右側有一彈孔之照片2 幀在卷可佐（附於
    本院刑事卷一，第91頁），證人金文貴所證內容堪認可採。
３、又臺北縣政府警察局於案發後，在上開棄車地點（即八甲產
    業道路上）查獲之6 顆彈殼，經送鑑驗，證實其中4 顆係分
    別由3 把不同槍枝所擊發乙節，有內政部警政署刑事警察局
    93 年2月2 日刑鑑字第0930022457號槍彈鑑定書在卷可稽（
    附於93年度偵字第5076號卷，第194 頁至第197 頁），又經
    內政部刑事警察局將上開彈殼與附表1 所示本案扣得之槍枝
    比對，證實其中1 枚彈殼底紋，與被告庚○○坦承與警遭遇
    時，所持用如附表1 編號9 所示制式美製手槍試射彈殼之底
    紋相同，堪認係由該槍枝所擊發，至於其他5 枚彈殼，其中
    2 枚欠缺可比對之底紋，另3 枚則與本案扣得槍枝試射後之
    彈殼底紋均不相符等節，亦有該局93年3 月30日刑鑑字第09
    30068065號函、94年8 月22日刑鑑字第0940114031號函在卷
    可稽（附於93年度偵字2186號卷，第120 頁、本院刑事卷三
    ），而查，被告己○○使用槍枝並未扣案，是上開鑑定結果
    ，核與被告庚○○、己○○等人供承與警遭遇時，渠2 人確
    有開槍之自白相符，又依上開鑑定結果，除被告庚○○、己○○開槍外，至少應尚有另1 把以上槍枝開槍，經扣除開槍
    被告庚○○、己○○及當時擔任駕駛之黃鈺展、手部受傷之
    被告子○○，2 人無法開槍外，另名開槍共犯應為同車共犯
    辛○○或簡永盛或其2 人均有開槍，惟因辛○○否認開槍且
    其所持槍之並未扣案、共犯簡永盛、黃鈺展通緝中並未到案
    ，而被告庚○○、子○○、己○○均稱因當時情況急迫，並
    未注意他人開槍情形，鑑定結果復有2 枚彈殼欠缺底紋可資
    比對，致無法查證此節，附此敘明。
４、再查，由被告庚○○、己○○等人所乘車輛係與警車正面近
    距離遭遇，被告等係於倒車逃離時持槍朝車外射擊，雖擊發
    數槍，然僅1 彈擊中警車，且彈著位置復係警車下方之保險
    桿部位，與車內員警同高位置之車輛擋風玻璃並無彈孔，且
    員警等人均未受傷等情觀之，僅能認定被告當時係出於嚇阻
    員警追捕之動機，而基於妨害公務執行之故意，始朝車外射
    擊，尚無從認定渠等具備殺、傷員警或使員警受傷、死亡，
    亦不違背渠等本意之主觀犯意。
５、綜上，被告己○○、庚○○上揭自白，核與事實相符，可以
    採信，渠2 人確有與共犯黃鈺展及不詳開槍共犯基於妨害員
    警執行公務之犯意聯絡，而推由被告庚○○、己○○及不詳
    共犯對於執勤員警施以開槍嚇阻之強暴手段，應甚明確，堪
    予認定。
(四)關於被告子○○於強盜賭場後，復另行起意而持有槍枝、子
    彈之犯行認定：
１、訊據被告子○○，於本院審理時，對於如何於前開時、地強
    盜賭場後，於逃亡期間內，自93年2 月10日（即為警查獲2
    日前），由黃國義處取得附表1 編號1 至8 所示槍枝、子彈
    ，並自彼時起持有該等槍、彈，迄至93年2 月12日21時許，
    始因另案通緝，為警在台中縣大里市○○路○ 段411 號前逮
    捕，並在其使用中之車牌號碼0505-FY 號自用小客車（登記
    所有人：謝秀育）內扣得上開槍枝、子彈之事實，業據被告
    子○○於本院審理時坦承不諱，並有卷附搜索扣押筆錄暨扣
    押物品目錄表1 份（附於93年度偵字第2186號卷，第49頁、
    50 頁）及 該等槍枝、子彈扣案可憑。
２、又上開扣案槍枝、子彈，其中附表1 編號1 所示槍枝係制式
    霰彈長槍、編號2 係制式90手槍、編號3 係制式改造模型槍
    、編號4 至8 所示子彈，均係具殺傷力之子彈等情，業據內
    政部警政署刑事警察局以性能檢驗法、制式子彈試射法及顯
    微鏡比對法鑑驗後證實無訛（詳細鑑驗結果，如附表1 所示
    ），有該局93年2 月13日出具之刑鑑字第0000000066號槍彈
    鑑定書在卷可稽（附於93年度偵字第1634 號 卷，第97頁至
    第111 頁），堪認無訛。雖被告子○○於本院審理中辯稱：
    附表1 編號3 所示8 釐米手槍是壞的，並無殺傷力云云，然
    查，該槍枝經鑑驗後，證實僅因保險損壞而處於保險狀態，
    倘卸除保險狀態，則仍可擊發適用子彈而具有殺傷力乙情，
    有上開槍彈鑑定可憑，上開鑑定係由專家所為，被告子○○
    復未能指出鑑定過程有何瑕疵，其空言辯稱槍枝不具殺傷力
    ，自無足採。
３、綜上，被告子○○供承於前揭時、地，未經許可持有附表1
    編號1 至8 所示槍枝、子彈之自白，核與事實相符，堪予採
    信，此部份之犯行，亦甚明確，堪予認定。
三、論罪部分：
(一)查被告壬○○、子○○、庚○○、己○○等人行為後，槍砲
    彈藥刀械管制條例業經總統於94年1 月26日以華總一義字第
    09400010101 號令修正公布，並自94年1 月28日生效施行，
    廢止第10條、第11條之規定而併入第8 條處罰，並修正第8
    條刑度，其中第8 條第4 項刑度，由修正前之「1 年以上7
    年以下有期徒刑，併科新台幣7 百萬元以下罰金」，提高為
    「3 年以上10年以下有期徒刑，併科新台幣7 百萬元以下罰
    金」，比較新舊法結果，自以適用舊法有利於被告；至修正
    前第10條第4 項「未經許可，持有、寄藏或意圖販賣而陳列
    第1 項之改造模型槍者，處3 年以上10年以下有期徒刑，併
    科新臺幣7 百萬元以下罰金。」之規定，因於新法中經廢止
    而併入修正後第8 條第4 項處罰（詳如立法理由），且修正
    前後之處罰刑度並無更易，而修正前第7 條第4 項未經許可
    持有制式手槍及第12條第4 項未經許可持有子彈之規定，於
    新法修正後亦無更易，是適用修正後之法律對被告等並無不
    利，自應適用裁判時之修正後新法規定。而按修正前槍砲彈
    藥刀械管制條例於90年11月14日修正公布時，增列第5 條之
    1 「手槍、空氣槍、獵槍及其他槍砲、彈藥專供射擊運動使
    用者，非經中央主管機關許可，不得製造、販賣、運輸、轉
    讓、出租、出借、持有、寄藏或陳列。」之規定，其立法理
    由認「查飛靶槍及霰彈槍均係屬獵槍之一種，為配合本條例
    第4 條列舉槍枝種類之規定，將『飛靶槍』修正為『獵槍』
    」，堪認霰彈槍係屬修正前槍砲彈藥刀械管制條例第8 條第
    1 項所稱之獵槍，未經許可持有霰彈槍之犯行，於新法修正
    後，仍應適用有利於被告之修正前槍砲彈藥刀械管制條例第
    8 條第4 項之規定；至「改造模型槍」，係指由產製槍械合
    法廠商製造之不具發射功能制式槍枝模型，經加工改造或得
    輕易改裝或加裝而具有發射功能及殺傷力之槍枝，查附表1
    編號3 所示制式8 釐米手槍，經鑑驗後認係由德國廠所製模
    型槍，經換裝土造槍管後改造而成具殺傷力之改造模型槍，
    業據認定如前，持有該等槍枝，自屬犯修正前槍砲彈藥刀械
    管制條例第10條第4 項之罪，於新法修正後，依據上開說明
    ，自應適用修正後同條例第8 條第4 項規定處斷。又按共同
    正犯實施犯罪，係在合同意思範圍以內，各自分擔犯罪行為
    之一部，相互利用他人之行為，以達其犯罪之目的，故共同
    正犯間，非僅就其自己實施之行為負其責任，在犯意聯絡之
    範圍內，對於他共同正犯所實施之行為，亦應共同負責，從
    而，盜匪分持構成不同罪名之槍枝強盜，對於他人執持槍械
    行為，自應共負罪責（最高法院26年滬上字第107 號、28年
    上字第3110號、32年上字第1905號等判例意旨參照）。查本
    案犯罪事實一、二、部分，被告子○○、庚○○、己○○等
    人係基於與被告壬○○之犯意聯絡，分持制式槍枝、子彈，
    與持霰彈槍（屬獵槍）及子彈之共犯簡永盛及持制式手槍、
    子彈之共犯辛○○結夥5 人，於凌晨時分之夜間，侵入被害
    人甲○○住處內之賭場強盜，並開槍喝令在場賭客甲○○、
    癸○○、丁○○、巳○○、寅○○、卯○○等人交出身上財
    物，進而強取得手，被告子○○於強盜過程中，另起傷害犯
    意，朝欲逃離之告訴人乙○○腿部射擊1 槍，致其受有槍傷
    之普通傷害，而被告庚○○、己○○於強盜後逃逸途中與警
    遭遇時，另行起意而持上開制式槍枝、子彈，以開槍嚇阻方
    式，對執勤公務員警施以強暴，其中扣案由被告子○○、庚○○、簡永盛等人實施強盜犯行所用槍枝，分別係具殺傷力
    之制式手槍及屬獵槍之制式霰彈槍，至被告己○○、共犯辛○○所持作案用槍枝雖未扣案，然該等槍枝均為制式槍枝，
    其中被告己○○所持槍枝並於與警遭遇時擊發等情，均據認
    定如前，是上開槍枝如持以行兇，依照一般社會通念，均足
    以對人之生命、身體產生危害，自屬兇器無訛。故核被告壬○○所為犯槍砲彈藥刀械管制條例第7 條第4 項未經許可持
    有制式槍枝罪、第12條第4 項未經許可持有子彈罪、修正前
    槍砲彈藥刀械管制條例第8 條第4 項之未經許可持有獵槍罪
    、刑法第330 條第1 項犯強盜罪而有刑法第321 條第1 、3
    、4 款情形之結夥3 人以上、攜帶兇器於夜間侵入住宅之加
    重強盜罪；被告子○○所為，係犯槍砲彈藥刀械管制條例第
    7 條第4 項未經許可持有制式槍枝罪、第12條第4 項未經許
    可持有子彈罪、修正前槍砲彈藥刀械管制條例第8 條第4 項
    之未經許可持有獵槍罪、刑法第330 條第1 項犯強盜罪而有
    刑法第321 條第1 、3 、4 款情形之結夥3 人以上、攜帶兇
    器於夜間侵入住宅之加重強盜罪及第277 條第1 項普通傷害
    罪；被告庚○○、己○○2 人則均犯槍砲彈藥刀械管制條例
    第7 條第4 項未經許可持有制式槍枝罪、第12條第4 項未經
    許可持有子彈罪、修正前槍砲彈藥刀械管制條例第8 條第4
    項之未經許可持有獵槍罪、刑法第330 條第1 項犯強盜罪而
    有刑法第321 條第1 、3 、4 款情形之結夥3 人以上、攜帶
    兇器於夜間侵入住宅之加重強盜罪及第135 條第1 項妨害公
    務罪。公訴意旨就被告壬○○、子○○、己○○部分，雖敘
    及渠等與持制式霰彈槍之共犯簡永盛基於犯意聯絡，而共同
    強盜之犯行，然漏未論以涉犯修正前槍砲彈藥刀械管制條例
    第8 條第4 項之未經許可持有獵槍罪，應屬疏漏，併予敘明
    ；又起訴書雖未記載被告壬○○、子○○、庚○○、己○○
    等人共同強盜被害人寅○○、卯○○等人財物之犯行，惟此
    部分犯行，與起訴被告等強盜其他被害人犯行間有想像競合
    犯之裁判上1 罪關係（詳後述），均為起訴效力所及，其中
    強盜被害人寅○○部分，復據公訴人移送併案審理，基於審
    判不可分原則，本院自應併予審究，附此敘明。至上開犯罪
    事實三、部分，核被告子○○所為，係犯槍砲彈藥刀械管制
    條例第7 條第4 項未經許可持有制式槍枝罪、第12條第4 項
    未經許可持有子彈罪、第8 條第4 項未經許可持有改造模型
    槍罪、修正前槍砲彈藥刀械管制條例第8 條第4 項之未經許
    可持有獵槍罪，公訴意旨既已敘及被告子○○係持有附表1
    編號1 至8 所示槍枝、子彈而為警查獲之事實，堪認同為起
    訴範圍所及，然因漏未就被告子○○此部分犯行論以上開罪
    名，核屬疏漏，亦附此敘明。
(二)被告壬○○、子○○、庚○○、己○○等人，就犯罪事實一
    、所載觸犯槍砲彈藥刀械管制條例第7 條第4 項未經許可持
    有制式槍枝、第12條第4 項未經許可持有子彈、修正前槍砲
    彈藥刀械管制條例第8 條第4 項之未經許可持有獵槍、刑法
    第330 條第1 項結夥3 人以上、攜帶兇器於夜間侵入住宅之
    加重強盜等罪之犯行間，與被告戊○○、共犯黃國義、黃鈺
    展、辛○○、簡永盛等人有犯意聯絡及行為分擔，又被告己○○、庚○○等2 人另就罪事實二、所載觸犯妨害公務罪之
    犯行，與共犯黃鈺展及不詳共犯間，有犯意聯絡及行為分擔
    ，均應論以共同正犯。
(三)按強盜罪，除侵害財產法益外，兼對人身自由有所侵害，故
    強盜罪應以被強暴脅迫而交付財物之人數，計算其罪數（最
    高法院92年度台上字第6455號判決意旨參照），被告壬○○
    、子○○、庚○○、己○○所犯本件加重強盜犯行，計侵害
    被害人甲○○、癸○○、丁○○、巳○○、卯○○、寅○○
    之身體自由及財產法益，係1 行為觸犯6 個結夥3 人以上攜
    帶兇器、於夜間侵入住宅之加重強盜罪名，為同種想像競合
    犯，應從1 重之結夥3 人以上、攜帶兇器於夜間侵入住宅之
    加重強盜罪處斷，公訴意旨認被告等應以加重強盜罪之接續
    犯論處，尚有未洽，應予敘明更正；又被告壬○○、子○○
    、庚○○、己○○等人，係基於犯意聯絡，而由被告子○○
    、庚○○、己○○及共犯辛○○、簡永盛等人同時分別持有
    制式手槍或獵槍，並均同時持有子彈，應認係以1 行為，同
    時犯槍砲彈藥刀械管制條例第7 條第4 項未經許可持有制式
    槍枝、第12條第4 項未經許可持有子彈、修正前槍砲彈藥刀
    械管制條例第8 條第4 項之未經許可持有獵槍等3 罪，為想
    像競合犯，應從1 重論以槍砲彈藥刀械管制條例第7 條第4
    項未經許可持有制式槍枝罪；被告庚○○、己○○係以所持
    上開制式槍枝而為加重強盜及妨害公務等犯行，所犯上開2
    罪間，有方法目的之牽連關係，為牽連犯，被告子○○則係
    以所持制式槍枝而為加重強盜及普通傷害等犯行，所犯上開
    2 罪間，亦有方法目的之牽連關係，同為牽連犯，均應依刑
    法第55條之規定，而從1 重之加重強盜罪處斷，公訴意旨誤
    認應從1 重之槍砲彈藥刀械管制條例第7 條第4 項罪名處斷
    ，業經蒞庭公訴檢察官於本院審理時更正，附此敘明；又犯
    罪事實三、所示被告子○○於強盜犯行後之逃亡期間，另行
    起意而以1 行為，同時持有附表1 編號1 至8 所示制式槍枝
    、獵槍、改造模型槍及子彈，堪認係1 行為而涉犯槍砲彈藥
    刀械管制條例第7 條第4 項未經許可持有制式槍枝罪、第12
    條第4 項未經許可持有子彈罪、第8 條第4 項未經許可持有
    改造模型槍罪及修正前槍砲彈藥刀械管制條例第8 條第4項
    之未經許可持有獵槍罪，為想像競合犯，應從1 重依槍砲彈
    藥刀械管制條例第7 條第4 項未經許可持有制式槍枝罪處斷
    ；被告子○○所犯上開加重強盜罪及未經許可持有制式槍枝
    罪（指犯罪事實三、部分）2 罪間，犯意各別，行為互殊，
    應予分論併罰。
(四)爰審酌被告壬○○、子○○、庚○○、己○○等人犯案時，
    正值身強體壯之盛年，不思循以正當手段獲取財物，所為持
    槍強盜犯行，對被害人所生危害甚鉅，且強盜所得財物甚鉅
    ，犯後復未返還被害人或賠償被害人損失，被告子○○持有
    槍枝、子彈數量非微，一旦持以行兇，勢必造成人身重大傷
    亡，尤以邇來臺灣地區槍枝泛濫，不法之徒每以擁槍自重，
    輕則用以恐嚇勒索，欺壓善良，重則持以殺人搶劫，使一般
    民眾聞槍色變，危害社會治安至深且鉅，並審酌渠等於強盜
    犯行中之參與程度，被告壬○○犯後猶執詞卸責、被告子○○、庚○○、己○○等坦承大部分之犯行之犯後態度，及渠
    等之品行、犯罪動機、目的、犯罪時所受刺激等一切情狀，
    分別量處主文所示之刑，並就被告子○○部分，諭知罰金易
    服勞役之折算標準及定應執行刑，以示懲儆。末查，被告壬○○曾有違反藥事法、麻醉藥品管條例等前科，於86年間，
    因違反肅清煙毒條例案件，經本院以86年訴字第444 號判決
    判處有期徒刑3 年2 月，經上訴，由高等法院於86年9 月12
    日以86年上訴字第3310號判決駁回上訴確定；復因犯妨害自
    由案件，經臺灣台中地方法院以86年度訴字第706 號判決判
    處有期徒刑1 年9 月，於88年1 月27日判決確定，又因違反
    藥事法案件，經本院以87年訴字第200 號判決判處有期徒刑
    4 月，於87年5 月21日判決確定，上開2 罪經本院依檢察官
    聲請裁定應執行有期徒刑2 年確定。以上各罪接續執行，經
    入監執行，於91年6 月7 日縮短刑期假釋出監，並於93年5
    月14日假釋期滿執行完畢，有臺灣高等法院被告前案紀錄表
    在卷可稽，其所犯本案犯行時間，係於前開假釋期滿前，自
    無累犯之適用，公訴意旨認被告壬○○為累犯，應加重其刑
    云云，尚有未洽，應併予敘明更正。
四、扣案如附表1 所示之槍枝以及鑑定後剩餘之子彈，均屬違禁
    物，不問屬於犯人與否，均應依刑法第38條第1 項第1 款之
    規定宣告沒收。至採樣試射之扣案子彈3 顆，業經試射後失
    其效能而不再具殺傷力，已失其違禁物之性質，爰不另宣付
    沒收，併此敘明, 至被告己○○及共犯辛○○犯案時所持用
    制式槍枝2 把、不詳子彈數發雖係違禁物，然均未扣案，且
    案發迄今2 年均未查獲，為免執行困難，爰不予宣告沒收。
    另扣案如附表3 編號1 、2 所示行動電話雖係被告己○○、
    戊○○等2 人分別所有之物，業據渠等供承明確，然非直接
    供本案犯罪所用，編號3 所示槍枝、子彈，核與本案論罪科
    刑犯行無涉，均無從宣告沒收，應由檢察官另為適當處置，
    附此敘明。
貳、被告戊○○部分
一、公訴意旨（詳附件起訴書所示）
二、按被告死亡者，應諭知不受理之判決，並得不經言詞辯論為
    之，刑事訴訟法第303 條第5 款、第307 條分別定有明文。
三、查本按被告戊○○業於起訴後之94年6 月17日死亡，此有臺
    灣台南地方法院檢察署相驗屍體證明書在卷可稽（附於本院
    刑事卷二，第362 頁），依照上開說明，爰不經言詞辯論，
    逕諭知不受理判決。
參、無從併案審理部分
一、臺灣桃園地方法院檢察署93年12月30日桃檢清寒93偵字第14
    923 號函移送併案審理意旨（指併案意旨書所載犯罪事實欄
    （二）部分，至犯罪事實欄（一）部分，與本案起訴事實同
    一，業經本院併予審理）略以：被告庚○○明知未經許可不
    得持有、寄藏具有殺傷力之槍枝、子彈，竟於93年5 月間某
    日，在台北縣林口鄉某處，向不詳姓名年籍綽號「小強」之
    成年男子，以15萬元，購買如附表4 所示具殺傷力之手槍、
    子彈後，供己使用，嗣為籌措經費，於同年7 月23日上午11
    時45分許，在桃園縣桃園市○○路840 號李鎮楠立委服務處
    ，持附表4 所示手槍、子彈，朝該服務處射擊3 槍後示威，
    致林建宗受有右小腿之傷害後，即揚長而去，嗣於93年9 月
    23日14時45分許，李正忠駕駛車號0180-FP 號自小客車，附
    載被告庚○○行經台北縣泰山鄉○道○號○路南下泰山收費
    站處時，為警查獲，並扣得如附表4 所示之物。被告庚○○
    上開犯行，涉犯修正前槍砲彈藥刀械管制條例第11條第4 項
    未經許可持有可發射子彈具殺傷力之改造手槍罪、第12條第
    4 項未經許可持有子彈罪、及刑法第346 條第1 項恐嚇取財
    等罪，並與本案起訴犯行間，有連續犯之裁判上1 罪關係，
    爰移送併案審理。
二、本院查，被告庚○○如何持有附表4 所示槍枝、子彈，並持
    之前往立委林鎮楠服務處開槍等犯行，固據被告庚○○於本
    院準備程序中坦承不諱，並有該等槍枝、子彈扣案足憑，堪
    認屬實。惟被告庚○○於本院供稱該等槍枝、子彈並非伊所
    購買，係黃國義在93年5 、6 月間交付與伊，要伊持以前往
    立委林鎮楠服務處犯案，事後伊未及將槍枝、子彈交還黃國
    義，即遭警查獲，該批槍彈與93年1 月間前往石門鄉賭場強
    盜所用槍枝、子彈不同等語明確在卷，故依被告庚○○上開
    所供內容，被告所犯本案論罪科刑之持槍強盜犯行與上開併
    案犯行，雖均係受黃國義之指示，並持黃國義交付之不同批
    槍、彈犯案，然因被告庚○○僅係被動接受指示之人，衡情
    當無可能事先計畫全部犯行或確悉黃國義有何連續犯罪計畫
    ，進而基於概括犯意為各次犯罪，毋寧係於各次接受犯案指
    示時，始臨時萌生犯意，此徵之被告庚○○於本院自承在強
    盜石門鄉賭場（本案起訴犯行）時，伊尚未被交代要前往李
    鎮楠立委服務處開槍，且在強盜賭場時，也未曾計畫要長期
    持有槍枝、子彈等語益明，況本案起訴持槍強盜犯行之案發
    時間為93年1 月間，嗣經4 月餘，被告庚○○始另犯上開併
    案意旨所指犯行，2 者犯行時間難認緊接，再者，併案意旨
    所認被告庚○○涉犯修正前槍砲彈藥刀械管制條例第11條第
    4 項及刑法第346 條第1 項等罪名，與本案論罪科刑之罪名
    互異（本案並無持有可發射子彈具殺傷力之改造槍枝犯行）
    ，與連續犯之構成要件亦有未合，是上開併案部分，與本案
    起訴犯行部分尚難認有連續犯之裁判上1 罪關係，基於不告
    不理原則，本院無從併予審究，應退由檢察官賡續偵處，附
    此敘明。
據上論斷，應依刑事訟法第307 條、第303 條第5 款、第299 條
第1 項前段，修正前槍砲彈藥刀械管制條例第8 條第4 項、修正
後槍砲彈藥刀械管制條例第7 條第4 項、第8 條第4 項、第12條
第4 項，刑法第2 條第1 項、第11條前段、第28條、第330 條第
1項 、第277 條第1 項、第135 條第1 項、第55條、第51條第5
款、第42條第3 項、第38條第1 項第1 款，罰金罰鍰提高標準條
例第2 條，現行法規所定貨幣單位折算新臺幣條例第2 條，判決
如主文。
本案經檢察官林聰良到庭執行職務。
中    華    民    國    95    年    1     月    27    日
                  刑事第七庭審判長法  官  趙文卿
                                  法  官  楊得君
                                  法  官  吳祚丞
以上正本證明與原本無異。
如不服本判決應於送達後10日內，向本院提出上訴狀。
                                  書記官  林立原
中    華    民    國    95    年    2     月    6     日
附錄本案論罪科刑法條全文：
中華民國刑法第277 條第1項
(普通傷害罪)
傷害人之身體或健康者，處三年以下有期徒刑、拘役或一千元以
下罰金。
中華民國刑法第135條第1項
對於公務員依法執行職務時，施強暴脅迫者，處三年以下有期徒
刑、拘役或三百元以下罰金。
槍砲彈藥刀械管制條例第7條第4項
未經許可，持有、寄藏或意圖販賣而陳列第1 項所列槍砲、彈藥
者，處5 年以上有期徒刑，併科新台幣1 千萬元以下罰金。第1
項至第3 項之未遂犯罰之。
槍砲彈藥刀械管制條例第8條第4項
未經許可，持有、寄藏或意圖販賣而陳列第1 項所列槍枝者，處
 3年以上10年以下有期徒刑，併科新臺幣700 萬元以下罰金。
第 1 項至第 3 項之未遂犯罰之。
槍砲彈藥刀械管制條例第12條第4項
未經許可，持有、寄藏或意圖販賣而陳列子彈者，處 5 年以下有
期徒刑，併科新台幣 300 萬元以下罰金。
附表1
┌──┬───────┬────┬────────────┬────┬────┐
│編號│名        稱  │數    量│鑑定結果                │沒收數量│備    註│
├──┼───────┼────┼────────────┼────┼────┤
│ 1  │制式霰彈長槍  │壹把    │送鑑制式霰彈長槍壹枝（槍│壹把    │刑鑑字第│
│    │              │        │枝管制編號0000000000），│        │00000000│
│    │              │        │研判為12GAUGE 制式霰彈槍│        │66號槍彈│
│    │              │        │，其上未發現可供辨識國別│        │鑑定書（│
│    │              │        │、廠牌、型號之標記，機械│        │附於93年│
│    │              │        │性能良好，認具殺傷力。  │        │度偵字第│
│    │              │        │                        │        │1634號卷│
│    │              │        │                        │        │，第97頁│
│    │              │        │                        │        │至第111 │
│    │              │        │                        │        │頁）。  │
├──┼───────┼────┼────────────┼────┤        │
│ 2  │制式90手槍    │壹把    │送鑑制式90手槍壹枝（槍枝│壹把    │        │
│    │              │        │管制編號0000000000），研│        │        │
│    │              │        │判係捷克CZ廠75型口徑9mm │        │        │
│    │              │        │制式半自動手槍，槍管內具│        │        │
│    │              │        │陸條右旋來復線，機械性能│        │        │
│    │              │        │良好，可擊發同口徑制式子│        │        │
│    │              │        │彈，認具殺傷力。        │        │        │
├──┼───────┼────┼────────────┼────┤        │
│ 3  │制式8釐米手槍 │壹把    │送鑑制式8 釐米手槍壹枝（│壹把    │        │
│    │              │        │槍枝管制編號0000000000）│        │        │
│    │              │        │，認係由德國廠製口徑8mm │        │        │
│    │              │        │模型槍，換裝土造金屬槍管│        │        │
│    │              │        │改造而成之改造模型槍，經│        │        │
│    │              │        │檢視，其保險損壞，現處於│        │        │
│    │              │        │保險狀態。倘卸除其保險狀│        │        │
│    │              │        │態，則可擊發適用子彈，認│        │        │
│    │              │        │具殺傷力。              │        │        │
├──┼───────┼────┼────────────┼────┤        │
│ 4  │霰彈子彈      │柒拾貳顆│送鑑霰彈子彈柒拾貳顆，認│柒拾貳顆│        │
│    │              │        │均係12GAUGE 之制式霰彈，│        │        │
│    │              │        │認均具殺傷力。          │        │        │
├──┼───────┼────┼────────────┼────┼        │
│ 5  │制式90子彈    │貳拾捌顆│送鑑90子彈貳拾捌顆，認均│貳拾捌顆│        │
│    │              │        │係口徑9mm 之制式子彈，認│        │        │
│    │              │        │均具殺傷力。            │        │        │
├──┼───────┼────┼────────────┼────┤        │
│ 6  │土造90子彈    │伍顆（貳│送鑑90子彈伍顆，認均係具│參顆    │        │
│    │              │顆試射滅│直徑約8.9mm 金屬彈頭之土│        │        │
│    │              │失）    │造子彈，經採樣貳顆試射，│        │        │
│    │              │        │均可擊發，認均具殺傷力。│        │        │
├──┼───────┼────┼────────────┼────┤        │
│ 7  │制式8釐米子彈 │壹拾顆  │送鑑8 釐米手槍子彈壹拾顆│壹拾顆  │        │
│    │              │        │，認均係口徑7.62mm之制式│        │        │
│    │              │        │子彈，認均具殺傷力。    │        │        │
├──┼───────┼────┼────────────┼────┤        │
│ 8  │土造8釐米子彈 │貳顆（壹│送鑑8 釐米手槍子彈貳顆，│壹顆    │        │
│    │              │顆試射滅│認均係具直徑約6.9mm 金屬│        │        │
│    │              │失）    │彈頭之土造子彈，經採樣壹│        │        │
│    │              │        │顆試射，可擊發，認具殺傷│        │        │
│    │              │        │力。                    │        │        │
├──┼───────┼────┼────────────┼────┼────┤
│ 9  │制式美製90手槍│壹把    │送鑑美製90手槍壹把（槍枝│壹把    │刑鑑字第│
│    │              │        │管制編號：0000000000號）│        │00000000│
│    │              │        │，認係美國BERETTA廠製92F│        │74號槍彈│
│    │              │        │S 型口徑9mm 制式半自動手│        │鑑定書（│
│    │              │        │槍，機械性能良好，可擊發│        │附於93年│
│    │              │        │同口徑制式子彈，認具殺傷│        │度偵字第│
│    │              │        │力。                    │        │2186號卷│
│    │              │        │                        │        │，第96  │
│    │              │        │                        │        │頁至第  │
│    │              │        │                        │        │113 頁）│
└──┴───────┴────┴────────────┴────┴────┘
附表2
被害人及財物清單
1、甲○○：價值10多萬元之金子及現金約8、9萬元。
2、丁○○：現金約1、2萬元。
3、巳○○：現金約7、8萬元。
4、癸○○：現金約8、9萬元。
5、寅○○：現金約4、5萬元及手錶1 支。
6、卯○○：現金約4、5萬元、手錶1 支及戒指、手鍊。
附表3
1、己○○之手機（含SIM卡1枚）壹支。
2、戊○○之手機參支。
3、德製90手槍壹把、加拿大製90手槍壹把、掌心雷手槍壹把、
   改造手槍壹枝、子彈壹拾伍顆（試射3顆）。
附表4
併案扣案槍枝（退由檢察官賡續偵處）
┌──┬─────────┬──────────────────┐
│編號│品             名 │鑑      定      結      果          │
├──┼─────────┼──────────────────┤
│ 1  │送鑑制式手槍1支   │槍枝管制編號0000000000，仿BERETTA 廠│
│    │                  │半自動手槍製造成玩具手槍槍身組合土造│
│    │                  │金屬槍管及土造金屬滑套改造而成之改造│
│    │                  │手槍，機械性能良好，可供擊發之適用子│
│    │                  │彈，認具殺傷力。                    │
├──┼─────────┼──────────────────┤
│ 2  │送鑑制式子彈10顆  │9 顆，認均係口徑9MM 之制式子彈（試射│
│    │                  │1 顆），認均具殺傷力。              │
│    │                  │1 顆，認係由土造金屬彈殼加裝直徑9MM │
│    │                  │金屬彈頭而成之土造子彈，經實際試射結│
│    │                  │果，可擊發，認具殺傷力。            │
├──┼─────────┼──────────────────┤
│ 3  │送鑑改造子彈20顆  │13顆，認均係由玩具金屬彈殼加裝直徑  │
│    │                  │8.4MM 金屬彈頭而成之改造子彈，經取樣│
│    │                  │4 顆試射結果；其中2 顆，均可擊發，認│
│    │                  │均具殺傷力。另2 顆，均無法擊發，認均│
│    │                  │不具殺傷力。                        │
│    │                  │4 顆，認均係由土造金屬彈殼加裝直徑  │
│    │                  │7.2 MM金屬彈頭而成之土造子彈，經取樣│
│    │                  │1 顆試射結果，無法擊發，認不具殺傷力│
│    │                  │。                                  │
│    │                  │3 顆，認均係由玩具金屬彈殼加裝直徑  │
│    │                  │6.9 MM金屬彈頭而成之土造子彈，經取樣│
│    │                  │1 顆試射結果，無法擊發，認不具殺傷力│
│    │                  │。                                  │
├──┼─────────┼──────────────────┤
│ 4  │送鑑霰彈69顆      │61顆，認均係12GAUGE 之制式霰彈（試射│
│    │                  │1顆）， 認均具殺傷力。              │
│    │                  │8 顆，認均係12GAUGE 之制式霰彈以蠟封│
│    │                  │口而成之改造霰彈，經取樣2 顆試射結果│
│    │                  │，均可擊發，認均具殺傷力。          │
├──┼─────────┼──────────────────┤
│ 5  │送鑑中空彈2顆     │認均係口徑9MM 之制式子彈（中凹彈），│
│    │                  │認均具殺傷力。                      │
├──┼─────────┼──────────────────┤
│ 6  │送鑑彈匣1個       │認係可供上述送鑑槍枝使用之玩具金屬彈│
│    │                  │匣。                                │
└──┴─────────┴──────────────────┘


司法院資訊處製作；財團法人民間司法改革基金會備份。
